臺灣高等法院民事裁定　　　　　　　　 100年度抗字第1636號
抗　告　人　林驛書
上列抗告人因與相對人御石開發股份有限公司間請求侵權行為損
害賠償事件，對於中華民國100年10月14日臺灣板橋地方法院100
年度補字第2880號裁定提起抗告，本院裁定如下：
    主      文
原裁定關於核定訴訟標的價額部分廢棄。
本件訴訟標的價額核定為新台幣柒佰玖拾萬捌仟佰拾元。
    理      由
一、本件抗告意旨，略以：伊於民國97年9月18日以總價新台幣
    （下同）1,770萬元向相對人御石開發股份有限公司購買門
    牌新北市林口區○○○街96巷31號房屋（下稱系爭房屋）及
    其基地（下稱系爭房地），惟相對人未依建築執照之圖面及
    使用執照竣工圖之隔間施工，被訴外人李力行以系爭房屋之
    後陽台雨遮屬違建而訴請賠償，並遭新北市政府違章拆除大
    隊為違章認定之通知。因相對人未履行系爭房屋之合法登記
    ，致伊全家擔心不知何時又有違章要被報拆，生活陷入恐慌
    ，爰依民法第184條、第195條第1項前段規定，請求相對人
    按伊全家5人每人每日1,000元計算賠償損害，直到相對人願
    履行依交屋現況完成變更申請合法登記日止，並加付自簽約
    日即97年9月18日起算之法定利息等語。詎原審竟核定本件
    訴訟標的價額為1,825萬元，已逾系爭房屋及其基地之買賣
    總價1,770萬元，甚不合理，爰提起抗告等語。
二、原裁定以：抗告人訴請相對人賠償損害，依其主張係因定期
    給付涉訟，依民事訴訟法第77條之10規定，其權利存續期間
    以10年計算，核定其訴訟標的價額為1,825萬元，至其利息
    請求部分，則不併算其價額，應徵第一審裁判費172,600元
    ，並限期5日內補繳，逾期不繳，即駁回其訴。
三、按「訴訟標的之價額，由法院核定。核定訴訟標的之價額，
    以起訴時之交易價額為準；無交易價額者，以原告就訴訟標
    的所有之利益為準。」、「以一訴附帶請求其孳息、損害賠
    償、違約金或費用者，不併算其價額。」，民事訴訟法第77
    條之1第1、2項、第77條之2第2項分別定有明文。經查，本
    件抗告人之起訴聲明係請求：「一被告（即相對人）應付原
    告（即抗告人）全戶共五人每人每日壹仟元整至被告願履行
    依交屋現況完成變更申請合法登記日止。二追溯自買賣合約
    書簽定日97年9月18日起按年息5%計算之利息。」，其中第
    二項請求係屬第一項請求之附帶請求其孳息，依上開民事訴
    訟法第77條之2第2項規定，不併算其價額。又抗告人就其第
    一項請求，雖主張按日5,000元計算損害賠償，直到相對人
    願履行依交屋現況完成變更申請合法登記日止，惟此僅為抗
    告人計算損害賠償額之方式，尚難遽認具有「因定期給付或
    定期收益涉訟」之性質，要無民事訴訟法第77條之10所定「
    因定期給付或定期收益涉訟，以權利存續期間之收入總數為
    準；期間未確定時，應推定其存續期間。但其期間超過十年
    者，以十年計算。」之適用。至於抗告人請求上開損害賠償
    金額之期間不明確，爰參酌司法院所公佈之「各級法院辦案
    期限實施要點」第2條規定，一審為1年4月，二審為2年，三
    審為1年，共計4年4月，推估為兩造進行本件侵權行為損害
    賠償之訴之期間。是則本件訴訟標的價額核定為7,908,333
    元【計算式：1,000（每人每日賠償金額）×5（全戶5人）
    ×365（日）×〔4＋4÷12〕（年）≒7,908,333；元以下四
    捨五入】。
四、從而，本件訴訟標的價額核定為7,908,333元。乃原裁定認
    本件屬於因定期給付涉訟，逕依民事訴訟法第77條之10但書
    規定，以10年計算其權利存續期間，而核定其訴訟標的價額
    為1,825萬元，尚有未洽。抗告意旨指摘原裁定關於核定訴
    訟標的價額部分不當，求予廢棄，為有理由，爰由本院將原
    裁定此部分廢棄，改判如主文第二項所示。至原裁定關於命
    補繳裁判費部分，固屬不得抗告（民事訴訟法第483條規定
    ），然原裁定關於核定訴訟標的價額部分，既經廢棄，則原
    裁定關於命補繳裁判費部分，即失所附麗，應俟訴訟標的價
    額核定確定後，重命抗告人補繳，故本件非為終局裁定，自
    無庸為抗告費用之裁定（民事訴訟法第95條準用第87條第1
    項規定參照），附此敘明。
五、據上論結，本件抗告為有理由，爰裁定如主文。
中    華    民    國   100    年    11    月    22    日
                  民事第十七庭
                      審判長法  官  藍文祥
                            法  官  楊絮雲
                            法  官  張競文
正本係照原本作成。
本裁定除以適用法規顯有錯誤為理由外，不得再抗告。如提起再
抗告，應於收受後10日內委任律師為代理人向本院提出再抗告狀
。並繳納再抗告費新台幣１千元。
中    華    民    國   100    年    11    月    23    日
                            書記官  柳秋月